# 请教陈版，关于成本法转权益法会计核算处理

提问人：raytao 时间：2013-03-14 21:22:42
请问陈版，在工作中碰到这样一笔业务，不知如何账务处理，请指导，谢谢！
A公司对B公司持股6.53%，B公司控股股东C公司持股比例93.47%，A公司一次将资本金投入到位，C公司部分资本金到位，现B公司注册资本减至已经到位资本金数额，这样导致A公司对B公司的持股比例上升至35%，C公司对B公司的持股比例现下降至65%。不知A公司怎么进行账务处理！请陈版主指导！谢谢！

回答人：chenyiwei
1 、建议了解在减资之前，A和C双方对于如何确定在B的净资产、净利润中的份额分配情况是如何约定的，并根据实际情况分析A在这一阶段对B是否具有重大影响。 2 、如果减资之前，双方即约定按照实缴资本比例确定表决权比例和在B的净资产、净利润中的份额分配，则将注册资本中未到位部分减去，对A的帐务处理不会有实质影响，因为并未改变所享有的权益比例和具有重大影响的事实。
3 、如果减资之前，双方约定是按照注册资本比例确定表决权比例和在B的净资产、净利润中的份额分配，减资之后权益比例和表决权比例提升，从不具有重大影响到具有重大影响，应由成本法转为权益法核算，具体衔接办法请参阅《讲解 2010 》第三章第四节中的规定。